# 投出或出售的资产构成业务的除外

提问人：89898 时间：2023-02-12 08:19:41
权益法下，投资方计算确认应享有或分担被投资单位的净损益时，对于与被投资单位之间发生的未实现内部交易损益按照应享有的比例计算归属于投资方的部分，应当予以抵销（投出或出售的资产构成业务的除外），在此基础上确认投资收益，请问为什么投出或出售的资产构成业务的除外？谢谢

回答人：chenyiwei
这是为了解决与合并报表准则第五十条（因处置子公司股权等原因导致丧失控制权的处理）之间的矛盾。合并报表准则第五十条规定了处置子公司（或业务）并丧失控制权时处置损益的计算方法，其中并未规定当购买方为联营企业或合营企业时，需按比例抵销顺流交易损益。所以，为了完整体现合并报表准则所要求的处置损益，就不能将转移子公司或业务给联营、合营企业的交易视同普通的资产买卖、提供劳务的顺流交易予以抵销。
类似地，从联营企业或合营企业购入业务，形成非同一控制下合并时，也应按照合并报表准则第四十八条规定完整反映“原持有权益的重新计量损益”（相当于逆流交易损益），而不能按照常规权益法核算去抵销这部分逆流交易损益。